# **ABBAS ABBAS**

### Softwareentwickler

142A Gerhart Hauptman St., Kaiserslautern City, ST 24 +49 1575 8076359 alyabbass308@gmail.com / xabbas@rhrk.uni-kl.de https://github.com/Abbas2262



### Kurzprofil

Erfahrener und tatkräftiger Softwareentwickler mit einem Jahr Erfahrung in der effektiven Entwicklung von Android Projekten auf Android Studio unter Verwendung der Sprache Java. Meine Erfahrung half mir, Expertenwissen über den Softwareentwicklungsprozess zu erlangen. Ich bin hoch motiviert, weiter zu lernen und mein mein Handwerk zu verbessern.

### Technologie/ Plattformen

- Android-Entwickler (Java)
- Spring Framework (REST, Data, Cloude, Security) - Professional
- Angular + Materialize +Bootstrap
- Data structure and algorithms) -Advanced knowledge
- IntelliJ IDE, Android Studio, VSCode

# Berufliche Erfahrungen

2020 - 2021 Birrah Technology (Software-Unternehmen, Karachi)

#### Android App Entwickler

- Entwicklung einer Android-Anwendung unter Verwendung von Java im Backend und XML im Frontend mit Firebase Realtime Database Libraries.
- Entwickelte Projektstruktur basierend auf Standardarchitekturen - MVVM und MVC
- implementierte UI, Angular, ReactJS, Vue.js, C#.NET

2018 - 2019 Web-Designer using html,CSS, JavaScript, AngularJs, Postman, SQLite, Python

#### Web-Developer

Mein Universitätspraktikumsprojekt als Webentwickler abgeschlossen Praktikantin und Entwicklung der Firmenwebsite.

- Analyzed and designed database
- Developed website and content management panel -PHP, Bootstrap, Django (Pyhton)
- Prepared technical and user manual document

# Ausbildung

2022 - 2024 Technische Universität Kaiserslautern Master of Computer Science

2nd Semester

2015 - 2019 BUITEMS University Bachelor of Computer Science

3.42/4 GPA

# Zertifizierungen

2019

2017

Zertifiziert in Android App Entwicklung
Aptech, Training Institute of Certified Technology

Zertifiziert in Web Entwicklung

Aptech, Training Institute of Certified Technology